臺灣彰化地方法院刑事判決　　　　　　　95年度訴字第2065號
公　訴　人　臺灣彰化地方法院檢察署檢察官
被　　　告　甲○○
選任辯護人　張崇哲律師
　　　　　　張仕融律師
被　　　告　丙○○
　　　　　　戊○○
上　一　人
選任辯護人　陳青來律師
上列被告因違反槍砲彈藥刀械管制條例等案件，經檢察官提起公
訴（95年度偵字第6696、9503號），本院判決如下：
    主  文
甲○○未經許可，持有可發射子彈具有殺傷力之槍枝，處有期徒
刑年肆月，併科罰金新臺幣壹拾萬元，罰金如易服勞役，以新
臺幣壹仟元折算壹日，未扣案不明廠牌型號可發射子彈具有殺傷
力之口徑9ＭＭ槍枝壹支沒收；又共同以加害生命、身體之事，
恐嚇他人致生危害於安全，處有期徒刑壹年肆月，未扣案不明廠
牌型號可發射子彈具有殺傷力之口徑9ＭＭ槍枝壹支沒收。應執
行有期徒刑肆年陸月，併科罰金新臺幣壹拾萬元，罰金如易服勞
役，以新臺幣壹仟元折算壹日，未扣案不明廠牌型號可發射子彈
具有殺傷力之口徑9ＭＭ槍枝壹支沒收。
丙○○共同以加害生命、身體之事，恐嚇他人致生危害於安全，
處有期徒刑壹年貳月。
戊○○共同以加害生命、身體之事，恐嚇他人致生危害於安全，
處有期徒刑拾月。
    事  實
一、甲○○（綽號「甲兄」、「嘉兄」）前於民國84年間，因肅
    清煙毒條例案件，經臺灣高等法院臺中分院以85年度上訴字
    第1791號判處有期徒刑8年6月確定，再於85年及86年間，分
    別因肅清煙毒條例及麻藥管理條例案件，經臺灣高等法院臺
    中法院以85年度上訴字2547號、本院以86年度易字第565號
    各判處有期徒刑3年6月、6月確定，嗣定應執行刑為有期徒
    刑3 年10月確定，並與所犯前開肅清煙毒條例案件判處之8
    年6月有期徒刑，接續執行，於93年3月5日因縮短刑期假釋
    出監，應於98年3月18日始假釋期滿，現仍於假釋付保護管
    束中。詎其仍不知悛悔，於95年7月15日晚間10時許，因在
    彰化縣和美鎮○○里○○路「東芳餐廳」，遭不詳姓名年籍
    之人糾眾毆打，為此心生不滿，便與庚○○（綽號「福仔」
    ，另行審結）一同搭乘綽號「阿吉」（庚○○之友人，真實
    姓名年籍不詳）之成年男子駕駛之自小客車離開該餐廳，戊○○（綽號「小黑」）亦駕駛車號4689－HQ自小客車跟隨在
    後，甲○○乃先在彰化縣鹿港鎮某玉皇大帝廟前，向姓名年
    籍不詳之成年人取得不明廠牌型號可發射子彈具有殺傷力之
    口徑9 ＭＭ槍枝1支及具有殺傷力之口徑9ＭＭ制式子彈5顆
    ，並將上開槍枝及槍彈放置於背包內而未經許可無故持有之
    ，一行人隨即前往彰化縣和美鎮「七星汽車旅館」旁，與丙○○（綽號「阿嘉」、「瘋狗」）及姓名年籍不詳、綽號「
    阿忠」、「阿明」之成年男子等人會合，甲○○並邀集丙○○等人一同前往尋仇。甲○○遂與丙○○、庚○○、戊○○
    及「阿忠」、「阿明」（前揭5人均不知甲○○攜帶上述槍
    彈）共同基於恐嚇之犯意聯絡，由甲○○改乘坐於丙○○所
    駕駛車號5J－5107號自小客車之副駕駛座，後座搭載「阿忠
    」、「阿明」，庚○○則搭乘戊○○駕駛之前揭自小客車，
    前後2輛車行至彰化縣和美鎮○○路134號附近徘徊，待確定
    對方可能居住於該處後，便停靠在彰化縣和美鎮○○路「和
    興診所」對面，一同以水沾濕面紙黏貼於上開2輛自小客車
    之前後車牌，以規避查緝，再駛回彰化縣和美鎮○○路134
    號己○○住處，甲○○突拔出藏於背包內之前揭槍彈，搖下
    副駕駛座之車窗後，自車內伸出槍管朝該住處之鐵門射擊5
    槍，致停放在該處之車號OF－6697號自小客車之引擎蓋、前
    擋風玻璃及車號2Q－1115號自小客車之後車窗玻璃、後擋風
    玻璃損壞（均為己○○之配偶陳吳枝葉所有，毀損部分未據
    告訴），而共同以此加害生命、身體之事恐嚇己○○，旋即
    駕車逃逸。嗣警方據報後，於現場查扣甲○○射搫後遺留之
    制式彈殼5顆、已破裂彈頭之鉛心碎片2顆及具來復線之銅包
    衣2片，而循線查悉上情。
二、案經彰化縣警察局和美分局報告臺灣彰化地方法院檢察署檢
    察官偵查起訴。
    理  由
一、按被告以外之人於審判外之言詞或書面陳述，除法律有規定
    者外，不得作為證據，刑事訴訟法第159條第1項固定有明文
    。惟被告以外之人於偵查中向檢察官所為之陳述，除顯有不
    可信之情況者外，得為證據，刑事訴訟法第159條之1第2項
    定有明文。本件證人即共同被告丙○○、戊○○、庚○○於
    偵查中經檢察官就被告甲○○涉案部分，以證人身分訊問，
    並經渠等於訊問前具結，揆諸刑事訴訟法第159之1第2項之
    規定，證人即共同被告丙○○、戊○○、庚○○於偵查中所
    證述之詞，在查無其他顯不可信之情況外，自有證據能力，
    至為灼然。另因刑事訴訟法就證人之交互詰問，係規定在案
    件起訴後繫屬法院之訴訟程序，檢察官於偵查中對證人之訊
    問，則無準用規定，且司法院大法官會議第582號解釋為確
    保被告對證人之詰問權，認證人於審判中，應依人證之法定
    程序，到場具結陳述，並接受被告之詰問，其陳述始得作為
    認定被告犯罪事實之判斷依據。至於被告以外之人（含證人
    、共同被告等）於審判外之陳述，依法律特別規定得作為證
    據者，除客觀上不能受詰問者外，於審判中仍應依法踐行詰
    問程序。其意旨在強調被告於審判中，對證人詰問權之行使
    ，並非被告以外之人在審判外之陳述，仍須經被告行使詰問
    權，始具證據能力。又本件於本院審判時，既已依法傳喚證
    人丙○○、戊○○、庚○○到庭作證，並由被告甲○○之辯
    護人詰問，則被告甲○○對證人丙○○、戊○○、庚○○上
    開證述，尚無侵害其「詰問權」之可言，是證人丙○○、戊○○、庚○○於偵查中所為之陳述，已依法具結擔保其證言
    之可信性，有證人結文紙在卷可參（詳95年度偵字第6696號
    偵查卷第11頁、第111頁、第162頁），並無顯不可信之情形
    ，自得為證據。至下列其他經引用之全部卷證所涵括之供述
    證據及非供述證據，經本院於審理時予以提示並告以要旨，
    且各經檢察官、被告及辯護人表示意見，當事人均未於言詞
    辯論終結前異議，是後述所引用證據之證據能力均無疑義，
    合先敘明。
二、訊據被告戊○○、丙○○對於上揭事實坦承不諱，被告甲○○則矢口否認有何持有槍彈恐嚇他人之犯行，辯稱：其在「
    東芳餐廳」遭人打傷，且傷勢嚴重到需要進加護病房，其便
    離開該餐廳到彰化縣鹿港鎮某玉皇大帝廟前找其友人楊俊源
    （綽號「音兄」），並在該處由楊俊源之女友陳宥靜（綽號
    「小莉」）及其女友乙○○開車搭載其與「音兄」，欲一同
    前往醫院，因途中被告丙○○以電話向「音兄」表示要去尋
    仇，且約在七星汽車旅館集合，其乃前往七星汽車旅館，欲
    規勸被告丙○○等人不要去尋仇，惟於抵達七星汽車旅館後
    未看到任何人，即與其女友乙○○自行搭乘計程車離去，至
    彰化市○○路○段時，先讓其女友下車至其家中幫其拿換洗
    衣物，因其當時身上沒有健保卡，便自己搭計程車前往其醫
    生友人「丁○○」家中敷藥，嗣與其女友至鹿港中正路陳宥
    靜工作之小吃店會合，再與其女友前往彰化基督教醫院對面
    之藥局買藥及繃帶，之後便至距離彰化基督教醫院約500公
    尺之「金色河畔汽車旅館休息」，其並無至案發地點開槍恐
    嚇他人云云。經查：
（一）按證人之陳述有部分前後不符，或相互間有所歧異時，或
      因記憶淡忘、或事後迴護被告、或因其他事由所致，究竟
      何者為可採，法院仍得本其自由心證予以斟酌，非謂一有
      不符或矛盾，即應認其全部均為不可採信；尤其關於行為
      動機、手段及結果等之細節方面，證人之證言，有時有予
      渲染之可能；然其基本事實之陳述，若果與真實性無礙時
      ，則仍非不得予以採信（最高法院74年臺上字第1599 號
      判例要旨、90年度臺上字第6078號判決要旨參照）；況認
      事採證、證據之取捨及證據證明力之判斷，俱屬事實審法
      院之職權，苟無違證據法則，自不能指為違法；是供述證
      據前後雖有差異或矛盾，事實審法院非不可本於經驗及論
      理法則，斟酌其他情形，作合理之比較，定其取捨；其就
      供述證據之一部，認為真實者，予以採取，亦非法則所不
      許。因之，證人供述之證據，前後縱有差異，事實審法院
      依憑證人前後之供述證據，斟酌其他證據，本於經驗法則
      與論理法則，取其認為真實之一部，作為論罪之證據，自
      屬合法（最高法院90年度臺上字第6943號判決要旨參照）
      。
（二）被告甲○○因在東芳餐廳遭人打傷，心生不滿，便在彰化
      縣和美鎮「七星汽車旅館」旁，與被告丙○○、戊○○、
      庚○○及共犯即綽號「阿忠」、「阿明」之姓名年籍不詳
      之成年男子等人會合，並邀集丙○○等人一同前往尋仇，
      甲○○遂乘坐於丙○○所駕駛車號5J－5107號自小客車之
      副駕駛座，後座搭載「阿忠」、「阿明」，庚○○則搭乘
      戊○○駕駛之前揭自小客車，前後2輛車行至彰化縣和美
      鎮○○路134號附近徘徊，待確定對方可能居住於該處後
      ，便停靠在彰化縣和美鎮○○路「和興診所」對面，一同
      以水沾濕面紙黏貼於上開2輛自小客車之前後車牌，以規
      避查緝，再駛回彰化縣和美鎮○○路134號，甲○○即持
      槍自車內朝該住處之鐵門射擊5槍等情，業據證人即被告
      戊○○於偵查中及本院審理時具結證述：因「甲哥」即被
      告甲○○在東芳餐廳前被打，伊便跟隨「福仔」即被告庚○○所搭乘之自小客車至鹿港某玉皇大帝廟對面，當時有
      一位大哥將1個包包交予被告甲○○，抵達七星汽車旅館
      後，被告甲○○即坐到「阿嘉」即被告丙○○所駕駛之5J
      －5107號自用小客車內之副駕駛座，該車後座有乘坐2位
      伊不認識之成年男子，伊則搭載被告庚○○跟隨被告丙○○駕駛之車輛，行駛至案發現場即彰化縣和美鎮○○路13
      4號時，在該處繞行3至4圈，便停靠在彰化縣和美鎮○○
      路「和興診所」對面，一同以水沾濕面紙黏貼於上開2輛
      自小客車之前後車牌，再開到上址案發現場，伊看見被告
      甲○○朝該住處之鐵門開槍射擊，該住戶門前有停放車輛
      等語屬實（見95年度偵字第6696號卷第13、14頁；本院96
      年4月16日審判筆錄第5至10頁），並經證人即被告丙○○
      於偵查中具結證稱：「（在和美鎮○○路134號是誰開槍
      ？為何要開槍？）是甲○○，他當時坐我車的右前方，我
      還有載另外2個朋友阿忠及阿明坐在後面，我不知道他為
      何要開槍，本來我知道甲○○是邀我們一起去尋仇，車上
      有帶鋁棒2支，那是車上本來就有的，我們在附近繞2、3
      圈，確定是哪一間，我們找的對象是跟打我們那一群人有
      往來的，我們本來是要去警告他們，要打他們的車子及房
      子，但到了現場甲○○才掏出槍，開了很多槍，我不清楚
      共幾槍。」、「（他總共拿了幾支槍？）1支，他身上有
      揹一個背包或手提袋。」、「（是在哪邊跟甲○○碰面？
      ）是在七星汽車旅館碰面，碰面後我就載甲○○去尋仇，
      福仔也有打電話叫人一起來尋仇，甲○○坐到我車上後我
      有問他，甲○○跟我講他們（指對方）有一個大哥住忠善
      路134號要先給他們警告，我們才一起前往，途中在路旁
      有用面紙黏貼車牌，我將面紙交給我朋友阿忠及阿明。阿
      忠及阿明是我直接去載他們來的，我在電話中叫他們（指
      阿忠、阿明）一起來，之後在車上有跟他們說要找對方，
      打對方的車子及房子，對方之後就會來找我們。」、「（
      小黑車子是誰貼面紙的？）也是阿忠及阿明貼的。」等語
      明確（見同上偵查卷第163至165頁），核與證人即被告庚○○於偵查中證稱：「（你在何地換坐戊○○駕駛的車子
      ？）在七星汽車旅館旁邊，我和戊○○共乘一部車，甲○○則去坐丙○○所開的車子，他坐右前座，後座是丙○○
      的那個朋友。」、「（之後又在何處換貼車牌？）之後我
      們在和美忠善路134號附近繞了3、4圈，要確定是哪一個
      人打甲○○的，逛了1、2圈之後，前面車就停了下來貼車
      牌，連戊○○的車子也一起貼。」、「（之後在忠善路開
      了幾槍？）應該開了5槍，是甲○○開槍的。」、「（甲○○向何處開槍？）向住處的鐵門開槍的。」等語大致相
      符（見同上偵查卷第163至165頁），衡諸證人即被告戊○○與被告甲○○於案發當日係初次見面，已據被告戊○○
      、庚○○供承在卷（見同上偵卷第14頁、本院96年4月16
      日審判筆錄第15頁），前無怨隙，且係於具結負偽證罪處
      罰心理壓力下，仍屢就其與被告甲○○等人如何至案發現
      場，被告甲○○開槍朝被害人住處鐵門射擊等過程為一致
      之陳述，而被告甲○○亦未表示其與證人即被告丙○○、
      庚○○有何仇恨嫌隙，則證人即被告丙○○、庚○○亦無
      設詞誣陷被告甲○○之理乙情，足徵證人即被告戊○○、
      丙○○、庚○○所述非虛。至雖證人即被告丙○○於本院
      審理時復改稱：其係依「音兄」楊俊源之指示至七星汽車
      旅館，當時乘坐其所駕駛車輛副駕駛座及至案發現場開槍
      之人，均係「音兄」楊俊源云云，惟其於偵查中所證述之
      證詞，均與其他證人即被告戊○○、丙○○之證述大致相
      同，應較堪採信。參以證人即被告丙○○於偵查中供稱：
      「（前次筆錄為何會說開槍的是李邦龍？）因為我會害到
      甲○○，所以我不敢講，我現在講得都是實在話。」等語
      ，及於本院審理時陳明：其於95年11月14日偵查中具結作
      證所言實在，被告甲○○係到七星汽車旅館時，換搭乘其
      駕駛之車輛，而坐在其車輛副駕駛座並朝被害人上址住處
      開槍者係被告甲○○，其剛才作證說不是被告甲○○，係
      因被告甲○○在庭，其不好意思證述係被告甲○○等語在
      卷（見同上偵卷第165頁、本院96年4月16日審判筆錄第38
      頁），足認證人即被告丙○○於本院審理中所為翻異之證
      詞，應係畏懼有遭被告甲○○報復之虞始為迴護之詞，要
      無足取。
（三）證人乙○○雖於本院審理時證稱：被告甲○○於95年7月
      15日遭人打傷後，即打電話聯絡其至鹿港找陳宥靜，並與
      陳宥靜一同至鹿港搭載被告甲○○及陳宥靜之男友楊俊源
      ，本要載被告甲○○至醫院，因被告甲○○於途中接到電
      話，表示要前往七星汽車旅館，嗣便在汽車旅館旁攔計程
      車離去，途中下車至被告甲○○之住處拿衣服，再至陳宥
      靜之店裡找被告甲○○，之後便前往「金色河畔」住宿，
      被告甲○○全身有很多外傷，腳受傷走路要慢慢拖行，不
      能正常走路等語（見本院96年4月16日審判筆錄第26至29
      頁），雖與被告甲○○之前揭辯詞大部分相符，惟證人乙○○上揭證述，核與證人即被告丙○○、戊○○、庚○○
      前揭證述被告甲○○與渠等在七星汽車旅館會合後，即一
      同至案發地點，被告甲○○持槍朝被害人之住處鐵門射擊
      等情迥異，況果如被告甲○○所言，其當時傷勢嚴重到要
      進加護病房（見本院96年4月16日審判筆錄第24頁），則
      其2人因何在被告甲○○傷勢如此嚴重之情況下，仍一夜
      之間於數個不同地點奔波往返，又設若被告甲○○及證人
      乙○○所言屬實，則豈有其2人已至彰化基督教醫院之對
      面藥局買藥、在該醫院附近之汽車旅館住宿，卻僅因被告
      甲○○未攜帶健保卡，即罔顧嚴重傷勢而始終不去醫院緊
      急救治之理？況被告甲○○供稱其於隔日至彰化縣政府對
      面之藥局看診，該藥局之老闆娘幫其敷跌打損傷膏藥且頭
      部有縫針云云（見本院96年4月16日審判筆錄第25頁），
      亦與證人乙○○證稱該處係治跌打損傷之店，並未販賣成
      藥，當時腳部有貼膏藥，頭部有敷外傷藥等語（見本院96
      年4月16日審判筆錄第29頁），亦即表示該處並非藥局，
      且未提及被告甲○○頭部有縫針乙節，互核並不一致，再
      佐以證人乙○○與被告甲○○係男女朋友，交情匪淺，殊
      難期證人乙○○得本於公正客觀之立場為證，毫無偏頗被
      告之虞，準此，堪認證人乙○○上開所證各節，均係迴護
      附和被告之詞，尚難遽以採為有利被告之認定。
（四）另查證人即被告戊○○於本院審理時證稱：伊與前車後座
      2人（即「阿忠」、「阿明」）及被告丙○○、庚○○均
      有在前往案發現場途中下車貼車牌，其駕駛車輛之後方車
      牌為其所黏貼，其所駕駛車輛之前面車牌及前車車輛之車
      牌則係前車後座之2人所黏貼，被告庚○○、丙○○係在
      旁邊幫忙，用礦泉水將衛生紙沾濕，以便將衛生紙黏住車
      牌等語，及被告丙○○於本院審理時證稱其在前往案發現
      場途中有下車貼車牌，其後座之「阿忠」、「阿明」及後
      車之被告庚○○、戊○○已有下車等語明確（見本院96年
      4月16日審判筆錄第10頁、第21頁），益徵渠等確係基於
      恐嚇之犯意聯絡，欲前往案發地點為不法行為屬實，否則
      何須一起黏貼車牌用以掩飾。
（五）此外，並有被害人己○○於警詢中之指述、被告戊○○所
      繪製在七星汽車旅館停車及乘坐位置與前往開槍時乘坐位
      置圖、車牌號碼5J－5107號、4689－HQ號自用小客車之車
      籍作業系統查詢認可資料、監視錄影器翻拍照片8張、被
      害人己○○住處遭槍擊後之情形及彈殼掉落位置等照片14
      張、被告陳俊豪帶警至本案相關地點拍攝之照片6張、彰
      化縣警察局現場勘察報告（見和警分偵字第0950002846
      號卷第15頁、61至62頁、68至69頁、第79至83頁；和警分
      偵字第09500號卷第65至69頁；同上偵卷第26至31頁）等
      件附卷可參。復有遺留於案發現場已擊發之彈殼5顆、銅
      包衣2片、鉛核2顆扣案可資佐證，且該等扣案物經警送內
      政部警政署刑事警察局以「性能檢驗法」及「比對顯微鏡
      比對法」鑑驗，認：送鑑已擊發彈殼5顆，認均係已擊發
      之口徑9ＭＭ（9＊19ＭＭ）制式彈殼，經比對結果，其彈
      底特徵紋痕相吻合，認均係由同一槍枝所擊發；送鑑銅包
      衣2片，任均係彈頭之銅包衣碎片，1片僅剩3條右旋來復
      線，1片剩1條右旋來復線；送鑑鉛核2顆，認均係彈頭之
      鉛心碎片乙情，亦有內政部警政署刑事警察局95年8月22
      日刑鑑字第0950106232號槍彈鑑定書1份在卷可憑（見和
      警分偵字第09500號卷第52至55頁）。雖被告甲○○之辯
      護人質疑扣案之彈殼、彈頭之銅包衣碎片及鉛心碎片為本
      案槍枝所擊發，惟扣案之彈殼、彈頭之銅包衣碎片及鉛心
      碎片係警方於現場查獲，且有證人即被告戊○○證述為被
      告甲○○開槍之處所，及證人即被告庚○○證述被告甲○○開槍後，渠等並未下車撿拾彈殼或碎片等語可憑（見本
      院96年4月16日審判筆錄第9頁、第14頁），是扣案之彈殼
      、彈頭之銅包衣碎片及鉛心碎片，確為本案槍枝射擊，並
      無疑義，被告甲○○之辯護人空言否認，尚非足採。至前
      述已擊發之制式彈殼5顆，究係由改造槍枝或制式手槍所
      擊發，雖未能扣得被告甲○○行為時所持用之槍枝以資比
      對，且經本院函詢內政部警政署刑事警察局，亦認：只要
      可裝填、擊發口徑9ＭＭ制式子彈之槍枝，均屬適合擊發
      上述槍彈鑑定書內所載制式彈殼之槍枝，且只要槍管內具
      有來復線，其擊發後之彈頭上均會具有來復線乙情，有該
      局96年3月29日刑鑑字第0960035880號函附卷可憑，因尚
      無證據顯示被告甲○○當時在現場持以開槍的槍枝為制式
      手槍，而扣案已擊發之制式彈殼5顆既經鑑定認均係由同1
      支槍枝擊發，核與證人即被告戊○○、丙○○、庚○○證
      述係被告甲○○以槍枝1支所擊發等情相符，本於罪疑惟
      輕原則，當僅得認定被告甲○○係持可發射子彈而具有殺
      傷力之口徑9ＭＭ槍枝1支射擊子彈5發。另依前揭現場勘
      查報告及槍擊後現場照片所示，被告甲○○持有該手槍擊
      發之子彈，既已射穿停放於現場之自小客車之引擎蓋、車
      窗玻璃及擋風玻璃等情，以一般經驗推斷，此種情形下之
      子彈自有足以進入人體之動能，進而造成危害人之生命、
      身體，從而，本件槍枝及子彈均具有殺傷力無訛。而開槍
      朝他人住處射擊，客觀上足以使遭受槍擊之住戶心生畏懼
      ，並危害該住戶之生命、身體安全，亦堪認定。
（六）綜上所述，審酌上揭證人即被告丙○○、戊○○、庚○○
      及證人乙○○各於偵查中或本院審理時之證述，雖有部分
      前後不符，或相互間有所歧異，然依證人即被告丙○○、
      戊○○、庚○○就渠等在七星汽車旅館集合，前後2輛車
      一同行駛至案發地點之過程，以及被告甲○○乘坐在前車
      副駕駛座，朝被害人上址住處鐵門開槍等重要情節，所為
      之證述內容均相符，且與前揭事證一致，應可採信。是被
      告甲○○前揭所辯，顯屬矯飾卸責之詞，顯不足採。本案
      事證明確，被告甲○○、丙○○、戊○○之犯行，均堪認
      定，應予依法論科。至被告甲○○於本院審理中另聲請傳
      喚其醫生友人丁○○到庭作證，證明其案發當時不在現場
      ，係至丁○○之住處敷藥云云，惟丁○○經本院合法傳喚
      未到庭，且被告甲○○既於審理時供稱其認識丁○○好幾
      年等語在卷（見本院96年4月16日審判筆錄第12頁），竟
      在偵查中陳稱：「（醫生叫什麼名字？）陳『』村，實際
      名字我不知道」云云（見95年度偵字第9503卷第16頁），
      已與常理有違，況經本院就丁○○是哪一科之醫生訊問被
      告甲○○時，被告甲○○則稱：好像是檢驗科的等語（見
      本院96年4月16日審判筆錄第12頁），非但不確定其所謂
      認識多年之醫生究係哪一科，且依其上開辯詞，以其嚴重
      至可進加護病房之傷勢，卻寧可花費時間驅車至1名檢驗
      科醫生住家敷藥，亦殊難想像，其所辯要屬無稽，且業經
      本院於前論述甚詳，本院認無再予傳喚丁○○到庭作證之
      必要，附此敘明。
三、核被告甲○○所為，係犯槍砲彈藥刀械管制條例第8條第4項
    未經許可持有可發射子彈具有殺傷力之改造槍枝罪、同條例
    第12條第4項未經許可持有子彈罪，及刑法第305條恐嚇危害
    安全罪。被告丙○○、戊○○2人所為，均係犯刑法第305條
    恐嚇危害安全罪。公訴人就被告甲○○持有槍枝部分雖認係
    涉犯槍砲彈藥刀械管制條例第7條第4項之罪嫌，惟本件並未
    扣得槍枝，證人戊○○、庚○○亦均證述不知被告甲○○係
    持何種槍枝，而無法得知被告持有之槍枝型式，然由該支槍
    枝可擊發口徑9ＭＭ之制式子彈，並造成停放在被害人住處
    之自用小客車引擎蓋、擋風玻璃有穿孔痕跡，足見該槍枝具
    有殺傷力，雖無法遽認係槍砲彈藥刀械管制條例第7條至第
    10條之槍枝，惟應符合槍砲彈藥刀械管制條例第8條所規定
    之可發射子彈具有殺傷力之槍枝，業如前述，是本院在事實
    同一性之範圍內，爰就此部分變更起訴法條為槍砲彈藥刀械
    管制條例第8條第4項。被告甲○○與被告庚○○、丙○○、
    戊○○及不詳姓名年籍、綽號「阿忠」、「阿明」之成年男
    子，就上開恐嚇行為，有犯意聯絡及行為分擔，均為共同正
    犯。被告甲○○同時持有可發射子彈具有殺傷力之槍枝1支
    及具有殺傷力之制式子彈5顆之行為，為想像競合犯，應從
    情節較重之同條例第8條第4項未經許可持有可發射子彈具有
    殺傷力之槍枝罪論處。被告甲○○所犯上開2罪，犯意個別
    ，行為互殊，應予分論併罰。爰審酌被告甲○○、丙○○素
    行不佳，被告戊○○並無前科、素行良好，有臺灣高等法院
    被告前案紀錄表3份在卷可查，被告丙○○、戊○○僅隨同
    前往助勢，情節較為輕微，被告戊○○犯後坦承犯行，態度
    良好，被告丙○○雖坦承己身犯行，惟為維護被告甲○○，
    於偵、審中任意翻異其詞，浪費司法資源，難認其確有悔悟
    之心，被告甲○○僅因細故，即持槍朝被害人住處擊發子彈
    示警洩憤，恐嚇他人，雖未致人死傷，惟其擁槍自重，行為
    乖張，對社會治安所生危害甚鉅，犯後猶飾詞卸責，否認犯
    行，足見毫無悔意，及渠等之犯罪動機、目的、手段、生活
    狀況、智識程度等一切情狀，分別量處如主文所示之刑，並
    就被告甲○○併科罰金部分諭知易服勞役之折算標準，暨就
    被告甲○○部分定其應執行刑及就罰金部分併諭知易服勞役
    之折算標準，以示懲儆。被告甲○○所持不明廠牌型號可發
    射子彈具有殺傷力之口徑9ＭＭ槍枝1支，為違禁物，亦係供
    犯罪所用之物，雖未扣案，然並無證據證明業已滅失，爰依
    刑法第38條第1項第1款規定宣告沒收，惟被告丙○○、戊○○就該槍枝之持有，並無認識，無從於被告丙○○、戊○○
    部分宣告沒收。至扣案之制式子彈彈殼5顆、已破裂彈頭之
    鉛心碎片2顆及具來復線之銅包衣2片，均已喪失子彈之效能
    ，不再具有殺傷力，自非屬違禁物，無庸為沒收之宣告，併
    此敘明。
據上論斷，刑事訴訟法第299條第1項前段、第300條，槍砲彈藥
刀械管制條例第8條第4項、第12條第4項，刑法第11條前段、第
28條、第305條、第55條、第42條第3項、第51條第5款、第38條
第1項第1款，刑法施行法第1之1條，判決如主文。
本案經檢察官吳曉婷到庭執行職務。
中　　華　　民　　國　　96　　年　　5　　月　　14　　日
                  刑事第二庭    審判長法官  石馨文
                                法      官  黃齡玉
                                法      官  尚安雅
以上正本證明與原本無異。
如不服本判決，應於判決送達後十日內向本院提出上訴狀 (須附
繕本 )。
告訴人或被害人對於判決如有不服具備理由請求檢察官上訴者，
其上訴期間之計算係以檢察官收受判決正本之日期為準。
中　　華　　民　　國　　96　　年　　5　　月　　15　　日
                                書  記  官  施嘉玫
附錄本案論罪科刑法條全文：
槍砲彈藥刀械管制條例第8條
未經許可，製造、販賣或運輸鋼筆槍、瓦斯槍、麻醉槍、獵槍、
空氣槍或第4 條第1 項第1 款所定其他可發射金屬或子彈具有殺
傷力之各式槍砲者，處無期徒刑或5 年以上有期徒刑，併科新臺
幣1 千萬元以下罰金。
未經許可，轉讓、出租或出借前項所列槍枝者，處 5 年以上有期
徒刑，併科新臺幣 1 千萬元以下罰金。
意圖供自己或他人犯罪之用，而犯前二項之罪者，處無期徒刑或
 7 年以上有期徒刑，併科新臺幣 1 千萬元以下罰金。
未經許可，持有、寄藏或意圖販賣而陳列第 1 項所列槍枝者，處
 3 年以上10年以下有期徒刑，併科新臺幣700 萬元以下罰金。
第 1 項至第 3 項之未遂犯罰之。
槍砲彈藥刀械管制條例第12條
未經許可，製造、販賣或運輸子彈者，處 1 年以上 7 年以下有
期徒刑，併科新台幣 500 萬元以下罰金。
未經許可，轉讓、出租或出借子彈者，處 6 月以上 5 年以下有
期徒刑，併科新台幣 300 萬元以下罰金。
意圖供自己或他人犯罪之用，而犯前二項之罪者，處 3 年以上
10 年以下有期徒刑，併科新台幣 700 萬元以下罰金。
未經許可，持有、寄藏或意圖販賣而陳列子彈者，處 5 年以下有
期徒刑，併科新台幣 300 萬元以下罰金。
第 1 項至第 3 項之未遂犯罰之。
中華民國刑法第305條
（恐嚇危害安全罪）
以加害生命、身體、自由、名譽、財產之事，恐嚇他人致生危害
於安全者，處 2 年以下有期徒刑、拘役或 3 百元以下罰金。
